【裁判字號】    97,消債更,1623
【裁判日期】    980506
【裁判案由】    更生事件
【裁判全文】
臺灣板橋地方法院民事裁定          97年度消債更字第1623號
聲  請  人  甲○○
代  理  人  林彥苹律師
上列當事人因消費者債務清理事件，聲請更生，本院裁定如下：
    主  文
債務人甲○○自中華民國九十八年五月六日下午四時起開始更生
程序。
    理  由
一、按法院開始更生程序之裁定，應載明其年、月、日、時，並
    即時發生效力，消費者債務清理條例第45條第1 項定有明文
    。
二、本件債務人主張：其有不能清償債務情事，前已提出債權人
    清冊，以書面向最大債權金融機構中國信託商業銀行請求依
    銀行公會債務協商機制協商債務清償方案協商成立，自95年
    4月起分60期，週年利率0%，每月清償新台幣 (下同)16,113
    元，至全部清償為止，債務人自95年4月起自97年5月止，共
    繳款24期。然債務人於協商成立後雖有正常繳款，但因債務
    人每月薪資才18,000元，清償金額卻高達16,113元，顯見當
    初協商時各銀行並未考量到債務人之收入及生活開銷，不足
    部份債務人僅能轉向親友借貸以度生活，復因97年間經濟不
    景氣，且物價高漲，親友部份亦受影響，無法再借貸予聲請
    人，終致不得已毀諾，而此非債務人主觀上不願繼續履行，
    實係客觀上有不可歸責於己之事由致履行顯有重大困難，且
    其無擔保或無優先權之債務總額未逾1,200萬元，復未經法
    院裁定開始清算程序或宣告破產，爰聲請更生等語。
三、經查：債務人主張之上開事實，業據提出財產及收入狀況說
    明書、財政部國稅局財產歸屬資料清單、95年度及96年度綜
    合所得稅各類所得資料清單、最新之租賃契約書影本1份、
    全戶戶籍謄本、債權人清冊、財團法人金融聯合徵信中心當
    事人綜合信用報告、財團法人金融聯合徵信中心債權人清冊
    、國泰世華商業銀行前置協商退件通知函等件為證，堪信屬
    實。本院審酌本件協商成立之條件為每月清償16,113元，而
    依債務人申請協商時所提出之收入切結書所載，協商當時每
    月所得僅為25,000元，其收入扣除每月清償金額後僅剩8,88
    7元 ，尚未達行政院主計處公佈之低收入戶每人每月最低生
    活費 9,829元，顯難維持基本生活所需；且債務人除負擔本
    身基本生活所須外，尚應與其他手足共同負擔其父母張江河
    、宋金蓮之扶養費用，此有債務人提出其全戶戶籍謄本及其
    父母張江河、宋金蓮財政部國稅局財產歸屬資料清單、95年
    度及96年度綜合所得稅各類所得資料清單附卷可憑等情，足
    認依債務人之收入，扣除必要生活支出及扶養費用負擔後，
    繼續履行協商確有重大困難，且非可歸責於己。此外，本件
    復查無消費者債務清理條例第6條第3項、第 8條或第46條各
    款所定駁回更生聲請之事由存在，則債務人聲請更生，應屬
    有據，爰裁定如主文。
中    華    民    國    98    年     5    月    6    日
                  民事第三庭    法  官  許月珍
上為正本係照原本作成
本件不得抗告
本裁定已於98年5月6日下午4 時公告。
中    華    民    國    98    年     5    月    6    日
                                書記官  劉鴻傑


司法院資訊處製作；財團法人民間司法改革基金會備份。
